【裁判字號】    90,上易,2991
【裁判日期】    900912
【裁判案由】    竊佔
【裁判全文】
臺灣高等法院刑事判決                  九十年度上易字第二九九一號
    上  訴  人
    即  自訴人  甲○○
    被      告  丙○○
                乙○○○
右上訴人，因自訴被告等竊佔案件，不服臺灣台北地方法院，九十年度自字第四八五
號，中華民國九十年七月二十三日第一審判決，提起上訴，本院判決如左：
    主    文
上訴駁回。
    理    由
一、自訴意旨如附件自訴狀。
二、按告訴乃論之罪，其告訴應自得為告訴之人知悉犯人之時起，於六個月內為之；
    告訴乃論之罪，已不得為告訴者，不得再行自訴；又不得提起自訴而提起者，應
    諭知不受理之判決，刑事訴訟法第二百三十七條第一項、第三百二十二條及第三
    百三十四條分別定有明文。
三、查五親等內血親或三親等內姻親，犯刑法第二十九章之竊盜罪者（即刑法第三百
    二十條至第三百二十三條），須告訴乃論，刑法第三百二十四條第二項著有明文
    。本件被告丙○○係上訴人即自訴人之親叔叔，被告乙○○○為被告丙○○之妻
    ，此據自訴人於原審調查中自承於卷，復有戶籍謄本影本一份及法務部戶役政連
    結作業系統資料二紙（見原審卷），且有傅祖義（即自訴人之祖父）遺言書（見
    本院卷）一紙在卷可稽，是被告丙○○與自訴人間係三親等血親關係，被告乙○
    ○○與自訴人係三親等姻親關係，是依上開規定，此屬告訴乃論之罪。又自訴人
    於原審調查中，已自承於七十六年間即已知悉被告二人竊佔情事（見原審九十年
    七月二十日調查筆錄），且於其自訴狀中自承於八十八年八、九月間兩度向台北
    市萬華區公所調解委員會聲請調解，然本件自訴人於九十年六月二十九日始向原
    審提起自訴，此有自訴人自訴狀上原審收文章一枚附卷可查，是本件自訴人於已
    逾六個月之告訴期間後，始提起本件自訴，揆諸前揭規定，其自訴並不合法，自
    應諭知不受理之判決。
四、原審經詳核卷證，以自訴人提起本件自訴為不合法，而為自訴不受理之判決，於
    法並無違誤，上訴意旨以其提起自訴之行為客體為新竹市○○街六號房屋，自訴
    人係依新竹市稅捐稽徵處公同共有登記書記載被告為共有人之一，始悉被告等竊
    佔之事實，且竊佔狀態尚未終了，乃於九十年六月二十八日始提起本件自訴云云
    ，經查與卷證所載事實不符，自難憑信，上訴難認有理由，應予駁回，並不經言
    詞辯論為之。
據上論斷，應依刑事訴訟法第三百六十八條、第三百七十二條，判決如主文。
中    華    民    國      九十    年      九        月        十二      日
                            臺灣高等法院刑事第十庭
                                審判長法  官  溫  耀  源
                                      法  官  林  銓  正
                                      法  官  黃  金  富
右正本證明與原本無異。
不得上訴。
                                      書記官  江  采  廷
中    華    民    國      九十    年      九        月        十九      日


司法院資訊處製作；財團法人民間司法改革基金會備份。
